臺灣彰化地方法院交通事件裁定　　　　 94年度交聲字第190號
原處分機關　　交通部公路總局臺中區監理所彰化監理站
異 議人 即
受 處分 人　　甲○○
上列受處分人因違反道路交通管理處罰條例案件，對於交通部公
路總局臺中區監理所彰化監理站中華民國94年4月1日所為之裁決
（彰監五字第裁64—I00000000 號裁決書），聲明異議，本院裁
定如下：
    主  文
原處分撤銷。
甲○○不罰。
    理  由
一、原處分機關即交通部公路總局臺中區監理所彰化監理站略以
    ：緣彰化縣警察局二林分局員警舉發異議人即受處分人甲○
    ○駕駛車主洪麗逢所有車號AK－5285號自用一般小客車於民
    國94年3月15日晚上9時45分許，行經彰化縣二林鎮○○村○
    ○路150線072燈桿前，因「酒精濃度超過規定標準者0.55以
    上」違規，異議人不服舉發提出申訴，該站遂於94年4月1日
    以彰監五字第裁64—I00000000 號裁決書，裁處異議人即受
    處分人甲○○罰鍰新台幣（下同）49,500元，逾期則依違反
    道路交通管理事件統一裁罰基準及處理細則裁處在案。
二、本件異議意旨略以：異議人係於94年3 月15日下午10時返回
    住所後才飲酒，同日下午9 時45分駕駛前開車輛時並未飲酒
    ，而本件酒精濃度測試係翌日即94年3 月16日凌晨1 時許所
    測得，原舉發機關及處分機關據此逕為前開裁罰，令人不符
    ，爰聲請撤銷原處分等語。
三、按駕駛人駕駛汽車，酒精濃度超過規定標準者，處15,000元
    以上60,000元以下之罰鍰，道路交通管理處罰條例第35條第
    1 項第1 款固定有明文。惟按法院受理交通事件，準用刑事
    訴訟法之規定，道路交通管理處罰條例第89條前段亦定有明
    文。故法院於審理行為人違反道路交通管理處罰條例案件，
    當踐行完畢調查證據程序後，為事實之認定時，如就原處分
    機關所認定之行為人違規事實仍有合理之懷疑，而無法百分
    之百確信行為人確有該當於道路交通管理處罰條例各該處罰
    條文之構成要件事實時，此際即應依訴訟上之待證事實「倘
    有懷疑，則從被告之利益作解釋」之證據法則，作對受處分
    人有利之認定，此有最高法院76年台上字第4986號判例可資
    參照。
四、查異議人即受處分人甲○○堅決否認有酒後駕車之情事，並
    於檢察官偵訊時辯稱：開車前沒有喝酒，車禍當天受僱於謝
    金祥做水泥工，做到晚上9 點多才下班，不可能喝酒，是車
    禍發生後回到養雞舍告訴友人粘盛源與紀文賀自己開車撞到
    人，連勝遠與紀文賀邀其一起喝莿酒，從當天晚上11點喝
    到翌日凌晨1 點，連勝遠與紀文賀平時均住在其養雞舍的鐵
    皮屋內等語（參臺灣彰化地方法院檢察署94年度偵字第2911
    號卷第11頁），核與證人紀文賀、粘盛源先後於檢察官偵訊
    時均具結證稱：94年3 月15日晚上渠二人先在異議人居住之
    工寮喝酒，異議人約於晚上9 點到10點左右回來，異議人回
    來後就與渠等一起喝高梁酒及莿蔥酒，喝到翌日凌晨1 點左
    右等語（參同上偵卷第21、22及29頁），及異議人之雇主即
    證人謝金祥於檢察官偵訊時結證稱：當日異議人有幫其蓋工
    寮，94年3 月15日是最後一個工作天，做到晚上9 點至10點
    之間，工作結束後洪就離開並沒有喝酒，工寮距離洪住處，
    開車需要10到20分鐘的路程等語（參同上偵卷第28頁）互核
    相符，此據本院調閱彰化地方法院檢察署94年偵字第2911號
    全卷核閱無訛，足見異議人陳稱是車禍發生後回家才與朋友
    喝酒等語，尚非無憑。況異議人於上開時、地所涉之刑法第
    185 條之3 之服用酒類，不能安全駕駛動力交通工具而駕駛
    罪嫌，業於94年7 月29日經臺灣彰化地方法院檢察署檢察官
    認尚無積極證據足認異議人有駕駛之行為，而以94年偵字第
    2911號為不起訴之處分確定在案，亦有該不起訴處分在卷可
    佐，益徵被告上開辯解應堪採信。
五、綜合前述，本件原處分機關認異議人有酒精濃度超過規定標
    準者0.55以上事實所舉之證據資料，經本院調查審閱後，尚
    不足得有不利受處分人之心證，此外，本院復查無其他積極
    證據足認受處分人有何本件為警舉發之違規行為，揆諸前揭
    說明，即應為有利於受處分人之認定。原處分機關未予詳查
    ，遽對異議人即受處分人甲○○裁罰，即有未洽，原處分應
    予撤銷，並為不罰之諭知。
六、據上論斷，應依道路交通案件處理辦法第20條，裁定如主文
    。
中　　華　　民　　國　　94　　年　　9 　　月　　30　　日
                  交通法庭      法  官  吳永梁
以上正本證明與原本無異。
如不服本裁定，應於送達後5 日內，向本院提出抗告狀（須附繕
本）。
中　　華　　民　　國　　94　　年　　10　　月　　7 　　日
                                書記官  陳美敏
